臺灣臺中地方法院刑事判決　　　　　　　　　　　　　九十年度訴字第二八九八號
　　公　訴　人　臺灣台中地方法院檢察署檢察官
　　被　　　告　甲○○
右列被告因毒品危害防制條例案件，經檢察官提起公訴（九十年度毒偵字第五一四六
號），本院判決如左：
    主  文
甲○○連續施用第一級毒品，處有期徒刑拾月，扣案之第一級毒品海洛因壹包（淨重
零點貳壹公克，包裝重零點貳參公克）沒收銷燬之；又施用第二級毒品，處有期徒刑
參月。應執行有期徒刑壹年，扣案之第一級毒品海洛因壹包（淨重零點貳壹公克，包
裝重零點貳參公克）沒收銷燬之。
    事  實
一、甲○○前曾因違反麻醉藥品管理條例案件，經本院於民國八十一年十二月四日判
    處有期徒刑四月，如易科罰金以三十元折算一日，嗣經確定，並於八十二年二月
    八日易科罰金執行完畢（不構成累犯）。詎仍不知悔改，緣甲○○曾因施用毒品
    案件，經送觀察、勒戒後，認無繼續施用毒品之傾向，由本院於八十八年四月二
    日以八十七年度訴字第六一七號為免刑判決確定，嗣再因施用毒品案件，經送觀
    察、勒戒後，認有繼續施用毒品之傾向，由本院於八十八年三月九日以八十八年
    度毒聲字第一四四○號裁定令入戒治處所施以強制戒治，於八十九年八月二十七
    日戒治期滿，經臺灣臺中地方法院檢察署檢察官於八十九年九月十九日以八十九
    年度戒毒偵字第四九二號不起訴處分確定。詎甲○○仍不知戒惕，復基於施用第
    一級毒品海洛因之概括犯意，自九十年九月八日起至同年十月十六日止，在其位
    於臺中縣龍井鄉○○村○○路七巷四十七號住處附近路邊等處，以將毒品海洛因
    摻入水中溶解後再以針筒注射入體內之方式，施用第一級毒品海洛因多次。其又
    另行基於施用第二級毒品安非他命之犯意，於九十年十月十四日，在不詳地點以
    不詳方法，施用第二級毒品安非他命一次。嗣於九十年十月十六日二十三時許，
    為警在台中縣龍井鄉○○○路○段附近，臨檢其所搭乘之車牌號碼七Ｐ─三七六
    號計程車而查獲，並扣得其所有供施用之第一級毒品海洛因一包（淨重○‧二一
    公克，包裝重○‧二三公克）。
二、案經臺中縣警察局烏日分局報請臺灣臺中地方法院檢察署檢察官偵查起訴。
    理  由
一、被告甲○○對其於右揭時地施用第一級毒品海洛因之事實，業於偵查及本院審理
    時坦承不諱，惟其矢口否認有施用第二級毒品安非他命之犯行，辯稱：伊懷疑是
    於九十年十月十四日，在其朋友處，吸到二手煙云云，經查：被告右揭施用第一
    級毒品海洛因之犯行，除據被告供承在卷外，且被告為警查獲後所採之尿液經送
    請臺中縣衛生局檢驗之結果，亦呈嗎啡之陽性反應等情，亦有該局檢驗尿水報告
    書一份存卷可證。又扣案之被告所有海洛因一包，經送請法務部調查局檢驗結果
    ，確有海洛因成分，淨重○‧二一公克，包裝重○‧二三公克等情，此有法務部
    調查局（９０）陸（一）00000000號鑑定通知書一紙附卷可稽。被告自
    白有右揭施用第一級毒品海洛因之犯行，信屬真實，堪予採信。至被告雖否認有
    施用第二級毒品安非他命之犯行，並辯稱應係吸入二手煙云云，惟被告為警查獲
    後所採之尿液經送請臺中縣衛生局檢驗之結果，呈甲基安非他命陽性反應，此有
    該局檢驗尿水報告書附卷可稽。再按吸入安非他命之二手煙，在文獻上雖尚無能
    否由尿液中檢驗出安非他命反應之研究報告，然若非長時間與吸毒者直接相向且
    存心大量吸入吸毒者所呼出之煙氣，以二手煙可能存在之低劑量安非他命，應不
    致在尿液中檢出安非他命反應（此可參閱法務部調查局第六處八十二年八月六日
    （八二）發技一字第四一五三號函），綜合前開所述，被告於九十年十月十四日
    如無施用安非他命之犯行，其尿液經檢驗之結果當無呈甲基安非他命陽性反應之
    可能，是被告所辯，顯係事後飾卸諉責之詞，不足採信。再被告曾因施用毒品案
    件，經送觀察、勒戒後，認無繼續施用毒品之傾向，由本院於八十八年四月二日
    以八十七年度訴字第六一七號為免刑判決確定，嗣再因施用毒品案件，經送觀察
    、勒戒後，認有繼續施用毒品之傾向，由本院於八十八年三月九日以八十八年度
    毒聲字第一四四○號裁定令入戒治處所施以強制戒治，於八十九年八月二十七日
    戒治期滿，經臺灣臺中地方法院檢察署檢察官於八十九年九月十九日以八十九年
    度戒毒偵字第四九二號不起訴處分確定等情，有臺灣高等法院被告全國前案紀錄
    表、臺灣臺中地方法院檢察署刑案資料查註紀錄表各一份附卷可參。本件事證明
    確，被告右揭三犯施用第一、二級毒品海洛因、安非他命之犯行，洵堪認定。
二、核被告所為，係犯毒品危害防制條例第十條第一項、第二項之施用第一級毒品海
    洛因罪、同條例第十條第二項之施用第二級毒品安非他命罪。被告施用第一級毒
    品海洛因前後、施用第二級毒品安非他命前持有海洛因、安非他命之低度行為分
    別為施用之高度行為所吸收，均不另論罪。被告先後多次施用海洛因之行為，時
    間緊密，所犯構成要件相同，顯係基於概括之犯意反覆為之，應依連續犯之規定
    ，論以一罪，並依法加重其刑。被告所犯施用第一級毒品罪與施用第二級毒品罪
    ，犯意各別，犯罪構成要件互殊，應予分論併罰。爰審酌被告犯罪之動機、手段
    ，施用毒品本係自戕行為，對他人法益尚無具體危害，惟一再施用毒品不知悔改
    ，及大致坦承犯行之犯後態度等一切情狀，分別量處如主文所示之刑，並定其應
    執行刑。扣案之海洛因一包（淨重○‧二一公克，包裝重○‧二三公克），為第
    一級毒品，不論屬於犯人與否，均應依毒品危害防制條例第十八條第一項前段規
    定沒收銷燬之。
據上論斷，應依刑事訴訟法第二百九十九條第一項前段，毒品危害防制條例第十條第
一項、第二項、第十八條第一項前段、第二十條第三項前段，刑法第十一條前段、第
五十六條、第五十一條第五款，判決如主文。
中      華      民      國      九十一      年      一    月    十八    日
                         臺灣臺中地方法院刑事第二庭
                             審判長法  官  張智雄
                                   法  官  陳如玲
                                   法  官  蔡建興
右正本證明與原本無異。
如不服本判決，應於判決送達後十日內向本院提出上訴狀，上訴於臺灣高等法院臺中
分院( 須附繕本 )。
                                   書記官
中    華    民    國      九十一      年       一      月     十八    日
附錄本案論罪科刑法條：
毒品危害防制條例第一項、第二項：
施用第一級毒品者，處六月以上五年以下有期徒刑。
施用第二級毒品者，處三年以下有期徒刑。
